臺灣臺南地方法院刑事判決　　　　　　　 96年度訴字第418號
公　訴　人　臺灣臺南地方法院檢察署檢察官黃銘瑩
被　　　告　乙○○
　　　　　　　　　　現於臺灣臺南看守所羈押中
選任辯護人　蔡信泰　律師
上列被告因強盜等案件，經檢察官提起公訴（95年度偵字第1809
1號、96年度偵字第2566號），本院判決如下：
    主  文
乙○○攜帶兇器竊盜，處有期徒刑拾月，應減為有期徒刑伍月，
，扣案螺絲起子壹支沒收；又共同意圖為自己不法之所有，以恐
嚇使人將本人之物交付，處有期徒刑壹年肆月，應減為有期徒刑
捌月。應執行有期徒刑壹年，扣案螺絲起子壹支沒收。
乙○○被訴如附表所示罪嫌部分均無罪。
    事  實
一、乙○○意圖為自己不法之所有，於民國九十五年十二月十一
    日十四時許，駕駛其母李溫和英所有由其使用之車牌號碼Ｐ
    ２－７９５８號自用小客車，行經臺南縣新化鎮牧場七十二
    號「行政院衛生署臺南醫院新化分院」停車場內時，見甲○○所有、由其配偶辛○○使用之車牌號碼Ｄ５－５５７６號
    自用小客車停放該處，即攜帶客觀上對於人之生命、身體、
    安全構成威脅，具危險性，可供兇器使用之十字型螺絲起子
    一支，竊取該自用小客車之後車牌一面，得手後，乙○○隨
    即將其原所駕駛車輛之車牌號碼Ｐ２－７９５８號後車牌卸
    下，並改懸掛前揭竊得之Ｄ５－５５７６號車牌（以下簡稱
    系爭汽車）。乙○○於九十五年十二月十一日十五時四十分
    許，由姓名年籍不詳之人駕駛系爭汽車，乙○○則坐於系爭
    汽車右後座，行經臺南縣新化鎮○○路八二七號之「滿馨檳
    榔攤」前時，見該檳榔攤只有幼兒在內，乙○○與該姓名年
    籍不詳之人竟另行起意，共同基於意圖為自己不法所有之犯
    意聯絡，即在系爭汽車戴上口罩並自右後車門下車，斯時該
    幼兒呼喊丁○○有顧客前來，丁○○即自檳榔攤後方外出服
    務乙○○，乙○○便以非喝令而較一般音量微大之聲響，向
    丁○○恐嚇稱「搶劫」，丁○○認乙○○係在開玩笑，惟乙○○逕行進入檳榔攤內，再向丁○○恐嚇稱「搶劫」，丁○○斯時始查知乙○○欲從事不法犯行，乃畏懼其幼兒將遭遇
    危險，致生危害於安全，遂以手勢向乙○○表示現金放在抽
    屜內，乙○○遂自行取出抽屜內現金新臺幣（下同）四千九
    百元，得手後隨即自前開自用小客車右後座上車，系爭汽車
    旋即駛離現場，乙○○其後並隨手將所竊得之Ｄ５－５５７
    ６號車牌丟棄。嗣丁○○報警處理後，為警循線於九十五年
    十二月十四日查獲上情，並扣得乙○○所有螺絲起子一支。
二、案經臺南縣警察局新化分局報告臺灣臺南地方法院檢察署檢
    察官偵查後提起公訴。
    理  由
壹、有罪部分：
  一、訊據被告乙○○固坦承有行竊系爭車牌並以不法方式取得
      被害人丁○○之財物，惟其後辯稱：其行竊系爭車牌並未
      攜帶螺絲起子，而其向被害人丁○○不法取得財物時，僅
      有其一人下手，並無共犯參與。經查：
    (一)上開犯罪事實，業據證人即失竊車牌使用人辛○○證稱該
      車車牌係於九十五年十二月十一日十六時五十分許發現被
      竊（見警卷一第十六至十七頁，業據被告同意有證據能力
      ），而證人即「滿馨檳榔攤」店員丁○○亦證稱確實是被
      告乙○○不法取走檳榔攤內財物（見本院卷一二○至一二
      六頁，警卷一第十八至二二頁，偵查卷第二三頁，業據被
      告同意有證據能力），復有現場蒐證照片十八張在卷可稽
      （見警卷一第三五至四三頁），另有扣案無後車牌之Ｐ２
      －７９５８號自用小客車一輛、被告交付之一百元及十字
      型螺絲起子一支可證（警卷第二七頁，偵查卷第十六頁，
      至於安全帽二頂、水果刀二把及統一發票二張與本案無關
      ），上開事實亦據被告乙○○自白承認，已可認定被告乙○○確實有竊取系爭車牌，並以不法方式取走被害人丁○○之財物。
    (二)有關被告乙○○以攜帶兇器方式竊取系爭車牌部分：查被
      告乙○○於認罪後之初次警詢即自白「螺絲起子本來就放
      在車上作為竊盜車牌用」（見警卷一第十一頁），於偵查
      中初次詢問時亦自白「我是持螺絲起子將車牌拆下的，螺
      絲起子目前在新化分局」（見偵查卷第八頁），而被告於
      偵查中所為自白，經本院於九十六年四月二十五日勘驗該
      次錄音光碟結果：「被告先向檢察官表示，是徒手取下車
      牌，檢察官表示質疑，並表示如何用徒手取下，再向被告
      確認於警詢時是表示以螺絲起子竊取車牌，被告向檢察官
      表示，是以扣案的螺絲起子竊取車牌，該螺絲起子現在新
      化分局。」（見本院卷第三二頁），且被告乙○○上開自
      白確實有扣案螺絲起子一支可供佐證。而證人即系爭車牌
      原持有人甲○○證稱：「我當時是買新車，距今已用了七
      、八年，我並沒有注意車牌的螺絲是用六角型或十字型的
      ，但後面的車牌從沒有拔下來過，也應該沒有鬆動，用手
      應該拔不下來。」等語（見本院卷第六八至七一頁）。因
      此，辯護意旨認為車牌需以六角扳手，無法用螺絲起子取
      下一節，並無有利被告證據可供佐證，而使用系爭車牌車
      輛之證人本於其多年使用該車實際經驗，表示其車牌無更
      換或鬆動情形，無法以徒手拆下，則有關被告可以徒手方
      式竊取旋緊螺絲之車牌該有利事項，亦無證據可供證明。
      又刑法第三百二十一條第一項第三款所稱之攜帶兇器竊盜
      罪，係以行為人攜帶兇器竊盜為其加重條件，此所謂兇器
      ，其種類並無限制，凡客觀上足對人之生命、身體、安全
      構成威脅，具有危險性之兇器均屬之，且祇須行竊時攜帶
      此種具有危險性之兇器為已足，並不以攜帶之初有行兇之
      意圖為必要（最高法院七十九年臺上字第五二五三號刑事
      判例要旨參照）。查被告所有攜帶之螺絲起子一支，為金
      屬材質，若持之對人刺擊，客觀上足以對人之生命、身體
      、安全構成威脅，具有危險性，自屬兇器無疑。因此，被
      告乙○○就竊取系爭車牌部分，應構成攜帶兇器竊盜罪。
    (三)有關被告乙○○不法取得被害人丁○○財物部分：
      1.證人丁○○於本院審理時證稱：「當時我人在化妝室裡
        面，我女兒在外面叫我出來，我出來後距離車子約一公
        尺多，便問客人（即乙○○）需要什麼，乙○○從自用
        小客車右後座下車並戴有口罩，說要搶劫，當時我以為
        乙○○是在開玩笑，但乙○○一直往裡面走，我一直倒
        退，乙○○便自行進入檳榔攤內，又說了一次要搶劫，
        我指向錢所放的位置，乙○○直接將四千九百元拿走後
        ，就從右後車門上車，車子便立刻駛去。行搶當時我沒
        有阻擋乙○○，我個人是不會害怕，只是害怕乙○○傷
        到小孩或將小孩抱走，此外乙○○說話的音量只比一般
        說話聲音大聲，但是不是像吼的那樣，乙○○並沒有控
        制我的行動，也沒有做什麼肢體動作或使用暴力而讓我
        感到害怕，全程也沒有持任何武器。」等語（見本院卷
        第一二○至一二六頁），上開證詞核與其於警詢及偵查
        中所為證詞始終相符，有關「被告未持任何武器」、「
        被告自行將錢拿走」、「其個人係因女兒在場而未上前
        阻止」等證詞亦始終一致（見警卷一第十八至二二頁，
        偵查卷第二三頁）。因此，起訴意旨有關「丁○○【因
        而不能抗拒】而【交付】檳榔攤內之現金四千九百元」
        部分，即與上開證人證述有所差距。其次，被告乙○○
        固辯稱僅有其一人犯案，由證人上開證詞，可以得知車
        內應有一名人士坐在駕駛座上，被告乙○○始能迅速取
        得金錢，並自右後座上車後汽車隨即駛去，且被告乙○○下車前已在車內戴好口罩，而系爭汽車又為被告乙○○使用之汽車，自無任令他人予以駕駛並使被告乙○○
        坐於右後座之可能，可認該名人士與被告乙○○就此應
        有犯意聯絡及行為分擔。至於被告乙○○當時有無攜帶
        刀械，查被告乙○○於第二次警詢係表示「水果刀是作
        為切水果用途，螺絲起子本來就放在車上作為竊盜車牌
        用」（見警卷一第十一頁），但其於第三次警詢及其後
        偵查中時雖改稱「當時有持木製水果刀進入檳榔攤」（
        見警卷一第十四頁，偵查卷第九頁），又稱「刀子當時
        確實是放在車上」（偵查卷第二三頁），然而證人丁○○既始終證稱被告未持任何武器，即應對被告作有利認
        定，不能認為被告實施上開不法犯行時有攜帶兇器。
      2.刑法第三百四十六條之恐嚇取財罪之恐嚇行為，係指以
        惡害之通知恫嚇他人而言，受恐嚇人尚有自由意志，不
        過因此而懷有恐懼之心，故與強盜罪以危害脅迫他人，
        致喪失自由意志不能抗拒者不同，是上開二罪除在程度
        上不同外，尤應以被害人已否喪失意思自由為標準（最
        高法院九十一年臺上字第二八七號刑事判決意旨參照）
        。就此，依據證人丁○○上開證詞，被告乙○○第一次
        口出搶劫之言，與被告乙○○相距不過一公尺餘之證人
        丁○○係認為被告是在開玩笑，顯見證人丁○○當時根
        本毫無畏懼可言；其後被告乙○○逕行入檳榔攤內，再
        告以證人丁○○要搶劫，證人丁○○因害怕其女兒受到
        危害，始指出金錢放置處，任令被告乙○○取走並迅速
        離去，足見被告乙○○第二次口出搶劫之行為情狀，仍
        未使直接對話對象即證人丁○○因而不能抗拒（如有，
        證人丁○○自應始終證稱其「本人」十分害怕），證人
        丁○○所心生畏懼者，係害怕其女兒遭受危害；佐以被
        告乙○○僅配戴口罩，別無攜帶任何工具，更未使用任
        何強制力或誇張動作及發出高分貝聲響，而雙方更未有
        任何肢體接觸，本院綜合前開證據資料，認為被告乙○○此處所為，尚未達於以脅迫方式至使被害人不能抗拒
        之強盜要件，衡情係該當於恐嚇取財之構成要件。
    (四)綜上，本案事證明確，被告前開犯行已堪認定，應依法論
      科。
二、核被告所為，係犯刑法第三百二十一條第一項第三款之攜帶
    兇器竊盜罪、刑法第三百四十六條第一項之恐嚇取財罪。起
    訴書就本院認罪科刑之恐嚇取財罪，原起訴法條係認為犯刑
    法第三百二十八條第一項之普通強盜罪，因上開起訴基本社
    會事實同一，僅有他人是否因而不能抗拒之要件不同，自應
    依刑事訴訟法第三百條規定，當庭變更起訴法條為刑法第三
    百四十六條第一項之恐嚇取財罪（見本院卷第一三四頁），
    併此敘明。被告乙○○與姓名年籍不詳之人就恐嚇取財罪間
    ，有犯意聯絡及行為分擔，為共同正犯。所犯上開二罪，係
    對不同被害人之財產法益予以侵害，犯意各別，行為互殊，
    應予分論併罰。爰審酌被告雖無刑事前科，有臺灣高等法院
    被告前案紀錄表一份可查，但不思正當工作，竟行竊車牌，
    其後又犯恐嚇取財犯行，造成被害人不能於工作場所安全工
    作之危害，擾亂安寧，對社會治安、個人財產危害甚大，且
    又將竊得車牌任意丟棄，並將取得財物近乎花用殆盡，惟被
    告於本院審理時態度尚稱良好等一切情狀，分別量處如主文
    所示之刑，而被告所犯上開二罪之犯罪時間及罪名，俱合於
    中華民國九十六年罪犯減刑條例應予減刑之要件，應依同條
    例第二條第一項第三款之規定分別予以減刑，再定其應執行
    刑，以資懲儆。扣案螺絲起子一支，為被告所有供竊取本案
    車牌所用之物，應依刑法第三十八條第一項第二款之規定宣
    告沒收，其餘扣案物品或與本案無關，或不在裁量沒收之列
    ，併此敘明。
貳、無罪部分：
  一、起訴意旨略以：被告乙○○意圖為自己不法之所有，分別
      於如附表所示之時間及地點實施如附表所示犯行，因認被
      告就此共同涉犯刑法第三百二十條第一項普通竊盜罪及同
      法第三百三十條第一項加重強盜罪嫌。起訴意旨認為被告
      涉有前開犯行，係以被害人戊○○、庚○○、壬○○、己○○之證述，監視錄影光碟、監視系統翻拍照片及現場蒐
      證照片，臺南縣警察局ＤＮＡ鑑驗書及該署測謊鑑定書等
      證據資料，作為主要論據。
  二、按犯罪事實應依證據認定之，無證據不得認定犯罪事實；
      不能證明被告犯罪者，應諭知無罪之判決，刑事訴訟法第
      一百五十四條第二項、第三百零一條第一項分別定有明文
      。而為貫徹無罪推定原則，檢察官對於被告之犯罪事實，
      應負實質舉證責任。檢察官舉證責任之內涵，除應盡提出
      證據之形式舉證責任外，尚應指出其證明之方法，用以說
      服法院，使法官確信被告犯罪構成事實之存在。此指出其
      證明之方法，應包括指出調查之途徑，與待證事實之關聯
      及證據之證明力等事項（最高法院九十一年四月三十日九
      十一年度第四次刑事庭會議決議要旨一參照）。
  三、訊據被告乙○○堅決否認有如附表所示犯行，辯稱：「我
      沒有作那些事，為何失竊車輛上的檳榔渣會驗出我的ＤＮ
      Ａ我也不清楚，我也忘了有無坐過那部失竊車輛」等語。
      經查：
    (一)附表編號一所示汽車失竊人戊○○僅能證明汽車失竊，但
      不能證明是何人所竊（見警卷二第八至十一頁）；而附表
      編號二加油站員工庚○○（見警卷二第十二至十六頁，偵
      查卷第七四頁），附表編號三加油站員工壬○○（見警卷
      二第十七至二二頁，偵查卷第七四至七五頁），附表編號
      四加油站員工己○○（見警卷二第二三至二七頁，偵查卷
      第七五頁），以上三人僅能證明遭不法取走金錢之經過，
      且均只能辨識該名行為人些許特徵，而不能具體指認行為
      人即為被告乙○○，其中證人己○○更清楚證稱：「行搶
      之人並不是警察供我指認之乙○○，因為行搶時該名歹徒
      沒有戴口罩及蒙面，所以我有看見行搶歹徒面貌」等語（
      見警卷第二六頁）；再者，監視錄影光碟、監視系統翻拍
      照片及現場蒐證照片亦俱不能清楚辨識附表所示犯罪行為
      人即為被告乙○○（見警卷第三十至三九頁）。又被告乙○○於羈押時所為自白，僅為上開有罪部分論罪科刑之犯
      罪事實（見聲羈卷第二頁所示聲請羈押事實），而不及於
      附表所示被訴事實。
    (二)司法警察固對於附表所示車牌號碼３３１９－ＦＦ號之自
      用小客車進行ＤＮＡ採集及鑑定，有關ＤＮＡ之採集，係
      採自該車方向盤、排檔桿、手煞車，另有中央置物盒內之
      項鍊、右前座椅之眼鏡鏡片、右前座椅之檳榔渣、右後座
      腳踏墊之襪子、後車廂內之鋁棒握把、右後車窗之檳榔汁
      。經鑑驗結果，右前座椅之檳榔渣及右後車窗之檳榔汁與
      乙○○ＤＮＡ－ＳＴＲ型別相同，有臺南縣警察局鑑驗書
      及採證報告各一份附卷可稽（見警卷二第五二頁及卷末）
      。但依據上開ＤＮＡ鑑定資料，至多僅能證明被告乙○○
      曾坐在該車副駕駛座，惟就被告有無實施竊盜及強盜犯行
      ，則不能積極證明，此因：首先，上開車輛係於九十五年
      十一月十六日二十時三十分因失竊報案，二十三日十時尋
      獲（見警卷二第五一頁），並於尋獲當日進行採證，而如
      附表所示上開車輛用於強盜之最後一次時間，則為九十五
      年十一月十八日五時五分許，【就此無法排除被告乙○○
      可能只有於九十五年十一月十八日五時五分強盜加油站案
      後起，至同年月二十三日十時前之時間，亦即於非案發時
      間點內曾坐在該車副駕駛座】；其次，縱認被告乙○○係
      於上開汽車遭竊時起至最後一件強盜加油站案發生止之期
      間，曾坐在該車副駕駛座，然而被告乙○○是否即為上開
      竊盜其強盜案之行為人，亦有疑義，此因【不能排除被告
      乙○○只是單純搭過該部汽車，而與真正行為人毫無犯意
      聯絡及行為分擔】；再者，本件採得被告乙○○ＤＮＡ微
      物證據部分，係分佈在副駕駛座及右後車窗，就此僅能證
      明被告乙○○曾使用上開汽車副駕駛座，【但上開汽車就
      駕駛座手把、方向盤等部分，並未獲得被告乙○○ＤＮＡ
      微物證據，不能據此認定附表編號一「乙○○有徒手行竊
      該車」、附表四「同夥之人下車強盜得手後由乙○○接應
      駛離」】。綜上，本院認為由鑑驗汽車右前座椅之檳榔渣
      及右後車窗之檳榔汁驗出被告乙○○之ＤＮＡ，只能認定
      被告乙○○曾接觸或乘坐過該部汽車，但有關被告乙○○
      接觸或乘坐過該部汽車之具體時間，不能由上開證據獲得
      證明；而被告乙○○接觸或乘坐過該部汽車之原因，亦存
      有前述過多不確定因素，本於罪證有疑，利於被告原則，
      不能僅以上開鑑驗證據直接或間接推論被告乙○○涉有如
      附表所示犯行。
    (三)被告乙○○雖曾進行二次測謊，但其中九十六年三月二十
      二日該次，法務部調查局第六處南部通訊中心以「經測試
      不能獲致有效反應，不能研判有無說謊」函覆（見偵查卷
      第六七頁）；另九十六年四月三日該次由臺灣臺南地方法
      院檢察署經研習測謊技術期滿之觀護人實施測謊，其中有
      關如附表所示被訴事實之問題（有無偷竊紅色自小客車，
      有無行搶三家加油站），均呈情緒波動之不實反應（見偵
      查卷第八八至一一一頁）。惟按測謊鑑定，形式上須符合
      測謊基本要件，且必實質上符合待證事實需求，始生測謊
      實體價值之判斷而定得否賦予證明力。故測謊程序形式要
      件之檢驗，包含：須受測人同意配合、依賴施測人員之技
      術與經驗、測謊儀器須良好且運作正常、受測人身心及意
      識狀態須正常等項。茍測謊程序形式上之要件有所欠缺，
      即足以動搖測謊整體結構而影響測謊結果之實質（最高法
      院九十四年度臺上字第七一三五號刑事判決要旨參照）。
      查被告第一次實施測謊已有經測試不能獲致有效反應情形
      ，足見被告當時受測時身心及意識，非屬得以實施測謊之
      狀態，但第二次實施測謊即在十餘日內立刻實施；而被告
      第二次實施測謊，在身心調查上已有「習慣性咳嗽、測試
      前一日睡眠時間欠佳、心跳較急促、緊張」情形（見偵查
      卷第九四頁測謊對象身心狀況調查表之記載）；而該次測
      謊於當日十四時五十分開始實施（見偵查卷第八八頁），
      但於四十分鐘後之十五時十六分即開始施測，晤談時間過
      短，而全程亦僅使用一小時又十分鐘即施測完畢（見偵查
      卷第一一○頁所示結束時間），依據前開判決意旨，本院
      認為被告第二次測謊時之身心及意識狀態，是否可達實施
      測謊情形，仍存有疑義，且被告曾有實施過一次測謊無效
      經驗，有無對其第二次實施測謊造成結果之動搖，於該次
      測謊報告中亦未見說明，四十分鐘晤談時間是否足夠，同
      有疑義，既本件測謊鑑定形式上不能認為已合於測謊基本
      要件，本院認為不足以作為不利被告乙○○之證明。
  四、綜上所述，依據起訴意旨所舉證據資料，無從證明被告乙○○確實即為如附表所示犯罪之真正行為人，此外復查無
      其他積極證據足證被告乙○○有如附表所指犯行，揆諸前
      開說明，被告乙○○被訴如附表所示罪嫌，即屬不能證明
      ，自應諭知被告乙○○無罪之判決。
據上論斷，應依刑事訴訟法第二百九十九條第一項前段、第三百
條、第三百零一條第一項，刑法第二十八條、第三百二十一條第
一項第三款、第三百四十六條第一項、第五十一條第五款、第三
十八條第一項第二款，中華民國九十六年罪犯減刑條例第二條第
一項第三款、第十條，判決如主文。
本案經檢察官丙○○到庭執行職務。
中　　華　　民　　國　　96　　年　　 9 　　月　　4　　日
　　　　　　　刑事第八庭    審判長法　官　彭喜有
　　　　　　　                    法　官　盧鳳田
　　　　　　　                    法　官　李東柏
以上正本證明與原本無異
如不服本判決應於收受本判後10日內向本院提出上訴書狀，並應
敘述具體理由。如未敘述上訴理由者，應於上訴期間屆滿後20日
內向本院補提理由書狀（均須按他造當事人之人數附繕本）「切
勿逕送上級法院」。
      　　　　　　　　　　　　　　書記官　簡湘雲
中　　華　　民　　國　　96　　年　　 9 　　月　　4　　日
附錄本案論罪科刑法條全文：
刑法第三百二十一條第一項第三款
犯竊盜罪而有左列情形之一者，處六月以上、五年以下有期徒刑
：三、攜帶兇器而犯之者。
刑法第三百四十六條第一項
意圖為自己或第三人不法之所有，以恐嚇使人將本人或第三人之
物交付者，處六月以上五年以下有期徒刑，得併科一千元以下罰
金。
附表：
┌──┬───────────────────────┐
│編號│被訴犯罪事實及起訴法條                        │
├──┼───────────────────────┤
│ 一 │乙○○於民國95年11月16日0時許，在臺南縣永康市 │
│    │鹽行里新行街與三村一街口，見戊○○所承租使用，│
│    │車牌號碼3319–FF號之自用小客車停放於該處無人看│
│    │管，即【徒手竊取】該自用小客車，得手後以該自用│
│    │小客車作為犯罪工具，四處找尋做案目標（涉犯刑法│
│    │第320條第1項竊盜罪嫌）。                      │
├──┼───────────────────────┤
│ 二 │乙○○竊得前開自用小客車後，隨即夥同乙名姓名年│
│    │籍不詳之人，二人共同基於意圖為自己不法所有之犯│
│    │意聯絡，於95年11月16日5時50分許，駕駛前開自用 │
│    │小客車至臺南縣善化鎮○○路1之1號之「松建加油站│
│    │」，乙○○於停車後即戴帽子、口罩自前開自用小客│
│    │車右前座下車，並持客觀上對於人之生命、身體、安│
│    │全構成威脅，具危險性，可供兇器使用之水果刀1把 │
│    │，脅迫加油站員工庚○○交付財物，因此致庚○○不│
│    │能抗拒而交付收銀機內之現金新臺幣（下同）1萬8千│
│    │元，得手後隨即由同夥接應離去（涉犯刑法第330條 │
│    │第1項加重強盜罪嫌）。                         │
├──┼───────────────────────┤
│ 三 │乙○○復與該姓名年籍不詳之人，共同基於意圖為自│
│    │己不法所有之犯意聯絡，以相同之手法於95年11月18│
│    │日4時25分許，共同駕駛前開竊得之3319–FF號自用 │
│    │小客車（後車牌改懸掛A7–8297號之註銷車牌）至高│
│    │雄縣路竹鄉○○村○○路305號之「速邁樂加油站」 │
│    │，停車後亦由乙○○戴口罩自右前座下車，並持客觀│
│    │上對於人之生命、身體、安全構成威脅，具危險性，│
│    │可供兇器使用之水果刀1把，脅迫加油站員工壬○○ │
│    │交付財物，因此致壬○○不能抗拒而交付身上之腰包│
│    │1個（內有3300元），得手後由該名同夥接應離去（ │
│    │涉犯刑法第330條第1項加重強盜罪嫌）。          │
├──┼───────────────────────┤
│ 四 │乙○○又與該姓名年籍不詳之人，共同基於意圖為自│
│    │己不法所有之犯意聯絡，以相同之手法於95年11月18│
│    │日5時5分許，共同駕駛前開竊得之3319–FF號自用小│
│    │客車（後車牌改懸掛A7–8297號之註銷車牌）至臺南│
│    │縣永康市○○○路768號之「永新加油站」，【停車 │
│    │後由乙○○之同夥自右前座下車】，並持客觀上對於│
│    │人之生命、身體、安全構成威脅，具危險性，可供兇│
│    │器使用之水果刀1把，脅迫加油站員工己○○交付財 │
│    │物，因此致己○○不能抗拒而交付收銀機內之現金  │
│    │3500 元，得手後【由乙○○接應】離去（涉犯刑法 │
│    │第330 條第1項加重強盜罪嫌）。                 │
└──┴───────────────────────┘
